【裁判字號】    97,訴,1235
【裁判日期】    980420
【裁判案由】    違反貪污治罪條例等
【裁判全文】
臺灣臺南地方法院刑事判決              97年度訴字第1235號
公  訴  人  臺灣臺南地方法院檢察署檢察官
被      告  丙○○
                    （另案戒治中）
            乙○○
上列被告因貪污治罪條例等案件，經檢察官提起公訴（97年度偵
字第4063號、第7307號）後，被告於準備程序進行中就被訴事實
為有罪之陳述，經本院合議庭裁定改依簡式審判程序審理，判決
如下：
    主  文
丙○○共同犯行使變造私文書罪，累犯，處有期徒刑陸月。又共
同犯行使公務員登載不實文書罪，累犯，處有期徒刑壹年陸月。
應執行有期徒刑壹年拾月。
乙○○共同犯行使變造私文書罪，處有期徒刑參月，如易科罰金
，以新臺幣壹仟元折算壹日。所收受之報酬新臺幣貳萬元沒收。
    事實及理由
一、丙○○前於民國94年間，曾因詐欺案件，經臺灣臺南地方法
    院判處有期徒刑4月確定，因折抵羈押期間而於96年8月6日
    執行完畢，詎仍不知悔改。緣丙○○於95年12月間，在臺南
    市安平區，失竊賓士牌S- 320自小客車1部（車號4811-PS號
    ，引擎號碼00000000000000號，車主登記為丙○○之母楊昭
    ，以下稱為A車），因該車一直未能尋獲，丙○○乃於96 年
    10月間，另購得原車號5386-HZ、來源不明之B車1部，並於
    96年11月初，以新臺幣（下同）2萬元報酬，委由乙○○變
    造B車之引擎號碼。乙○○、丙○○2人即基於變造準私文書
    後向監理單位行使之犯意聯絡，先由丙○○將B車及A車車籍
    資料交付乙○○，乙○○再將B車上原有之引擎號碼磨除，
    並將A車之引擎號碼重行蝕刻在B車引擎上，以此方式變造引
    擎號碼。嗣B車引擎號碼變造完成後，丙○○為使B車重新領
    牌，又與甲○○、戊○○（均另行審結）共同商議，以B 車
    假冒遭竊之A車，再由擔任臺南市警察局第二分局南門派出
    所警員之甲○○「尋獲」之方式，使B車假藉A車車籍重新領
    牌。3人即基於公務員登載不實文書後據以行使之犯意聯絡
    ，先由丙○○於96年11月6日晚間，囑由不知情之張慶祥、
    張俊傑二人將B車駛往臺南市○○區○○街停放，翌日即7
    日凌晨，甲○○與不知情之黃郁倫巡邏經過該處，甲○○即
    「尋獲」該B車，並明知被尋獲之B車引擎號碼業經變造，仍
    於96年11月7日，於通知楊昭前來領車時，在「臺南市警察
    局車輛尋獲電腦輸入單」（下稱尋獲輸入單）之「引擎號碼
    」欄登載變造於其上之A車引擎號碼「00000000000000」，
    其後丙○○再於96年11月8日駕駛該B車前往交通部公路總局
    嘉義區監理所臺南監理站（下稱臺南監理站）檢驗，而向承
    辦人員行使上開變造之引擎號碼準私文書及登載不實之尋獲
    輸入單公文書，使承辦人員據以核准丙○○領取車號
    5697-UK號牌照使用，足生損害於監理單位對車籍管理之正
    確性。
二、本件被告丙○○、乙○○所犯均為死刑、無期徒刑或最輕本
    刑為3年以上有期徒刑以外之罪，其於準備程序中就被訴事
    實為有罪之陳述，經法官告知簡式審判程序之旨，並聽取公
    訴人之意見後，爰依刑事訴訟法第273條之1第1項規定，裁
    定由進行簡式審判程序；又本案之證據調查，依刑事訴訟法
    第273條之2規定，不受同法第159條第1項、第161條之2、第
    161條之3、第163條之1及第164條至第170條規定之限制；並
    得依同法第310條之2準用第454條之規定，製作略式判決書
    ，均合先敘明。
三、證據方法：
  (一)同案被告甲○○於偵訊中證述。
  (二)同案被告戊○○於偵訊中證述。
  (三)被告丙○○於偵訊中證述。
  (四)被告乙○○於偵訊中證述。
  (五)證人李佳玲於偵訊中證述。
  (六)證人張慶祥於偵訊中證述。
  (七)證人張俊傑於偵訊中證述。
  (八)證人楊昭於偵訊中證述。
  (九)證人黃郁倫於偵訊中證述。
  (十)證人孫崇傑於偵訊中證述。
  (十一)臺南市警察局尋獲輸入單。
  (十二)臺南市警察局第二分局南門派出所一般陳報單。
  (十三)臺南市警察局第二分局96年11月7日贓物認領保管單。
  (十四)汽車新領牌照登記書。
  (十五)臺南監理站汽車鑑驗紀錄表。
  (十六)臺灣賓士股份有限公司97年1月16日（97）臺灣賓士法發第
    97004號函暨附表。
  (十七)鉦利汽車19598全省二手車交易聯盟網頁列印資料。
  (十八)戊○○、丙○○自96年11月4日至11月13日之監聽譯文、監
    聽錄音帶光碟。
  (十九)通訊監察書。
  (二十)被告丙○○、乙○○自白。
四、按引擎號碼係汽機車製造廠商出廠之標誌，作為表示一定用
    意之證明，依刑法第220條之規定，應以私文書論。是核被
    告丙○○委由乙○○變造B車之引擎號碼，嗣後再於驗車時
    向監理站承辦人員行使，所為均係犯刑法第216條、第210條
    之行使變造準私文書罪。另被告丙○○為使B車順利懸掛牌
    照以合法行駛，再與同案被告甲○○、戊○○共謀以前述「
    假尋獲」之方式，使B車得以假藉已失竊之A車車籍掛牌，該
    3人所為，則均係犯刑法第216條、第213條之行使公務員登
    載不實罪。被告丙○○、乙○○就變造引擎號碼，再向監理
    站承辦人員行使之犯行部分，有犯意之聯絡與行為之分擔，
    均應論以共同正犯。另被告丙○○、甲○○、戊○○就「假
    尋獲」後，由被告甲○○在「尋獲輸入單」上登載不實之引
    擎號碼，事後再由被告丙○○以B車假冒A車，向監理站承辦
    人員行使登載不實之尋獲輸入單部分犯行，亦有犯意之聯絡
    與行為之分擔，雖被告丙○○不具公務員身分，惟依刑法第
    31條第1項前段規定，仍應與被告甲○○、戊○○成立共同
    正犯。被告丙○○、乙○○變造引擎號碼後加以行使，以及
    被告丙○○、甲○○、戊○○公務員登載不實後持以行使，
    變造引擎號碼、公務員登載不實部分之前階段行為，均為後
    階段之行使行為所吸收，均不復另論。又被告丙○○所犯前
    開行使變造準私文書罪、行使公務員登載不實罪，犯意個別
    ，行為不同，應予分論併罰。
五、被告丙○○前於94年間，曾因詐欺案件，經本院以96年度簡
    字第598號判決判處有期徒刑4月確定，後經折抵羈押期間而
    於96年8月6日執行完畢，有臺灣高等法院被告前案紀錄表附
    卷足憑，被告丙○○於5年以內，故意再犯本件，為累犯，
    應依刑法第47條規定加重其刑。
六、被告乙○○因變造B車引擎號碼，所收取被告丙○○給付之
    報酬2萬元，為犯本件所得之物，應依刑法第38條第1項第3
    款規定沒收。另刑法第219條所規定之應沒收物，乃指偽造
    之印章、印文或署押，本件B車上之引擎號碼，既屬變造之
    準私文書，與前開沒收條文之要件尚屬有間，檢察官聲請依
    本條宣告沒收，應屬誤會，附此敘明。
七、依刑事訴訟法第273條之1第1項、第299條第1項前段、第310
    條之2、第454條第2項，刑法第28條、第31條第1項前段、第
    220條、第216條、第210條、第213條、第47條第1項、第55
    條、第41條第1項前段、第38條第1項第3款，刑法施行法第1
    條之1，判決如主文。
本案經檢察官丁○○到庭執行職務。
中    華    民    國    98    年    4     月    20    日
                  刑事第十四庭  法  官  吳坤芳
以上正本證明與原本無異
如不服本判決應於收受本判後10日內向本院提出上訴書狀，並應
敘述具體理由。其未敘述上訴理由者，應於上訴期間屆滿後20日
內向本院補提理由書狀（均須按他造當事人之人數附繕本）「切
勿逕送上級法院」。
                                書記官  程伊妝
中    華    民    國    98    年    4     月    20    日


司法院資訊處製作；財團法人民間司法改革基金會備份。
